# 销售商品和提供服务能够区分和单独计量的标准

提问人：cfj137 时间：2018-06-21 22:42:51
销售商品不符和提供劳务部分能够区分和单独计量的，企业应分别核算销售商品部分和提供劳务部分，将销售商品部分作为商品销售处理，将提供劳务的部分作为提供劳务处理。 能够区分和单独计量的标准是指什么？ 跟顾客打包收费，在与客户签订的合同中没有明确约定销售商品和劳务的金额分别为多少，但是内部有销售商品和劳务的指导售价，能否以此为依据区分商品和劳务销售金额？

回答人：chenyiwei
对此问题，即使在尚未执行新修订的收入准则的情况下，也要首先考虑销售商品和提供劳务部分对客户而言是否分别具有独立的商业价值，没有独立商业价值的（如销售一项高度专门化、定制化的设备并负责其安装调试，且安装调试需要高度专门化的知识和经验，仅本企业可胜任的情况），不建议分拆。新修订的收入准则下关于区分履约义务和将合同价款分拆到各单项履约义务的指引对此问题就更明确了，也可以参照。

提问人：cfj137 时间：2018-06-25 10:43:24
A公司向客户销售产品时，承诺向客户提供提供设计、配送服务，设计和配送服务不单独收费，A公司将销售款全部作为商品销售收入。现在公司内部架构、业务进行了调整，设计服务由集团内兄弟公司B负责，配送服务由集团内兄弟公司C负责。业务流程如下：
客户表示购买意向后，B公司为客户提供设计服务，设计服务得到客户认可后，客户再按照设计方案所需要的产品购买设计方案制定的商品及所需数量的商品，并由C公司配送到客户指定的地方，客户也可以选择自行提货，A公司不代收配送费用。如果客户认可了B公司设计方案，但不购买A公司的产品，B公司也不向客户收费，只在客户购买A公司产品时，将一部分产品销售价款剥离为设计费，A公司收到产品销售款后以代收代付的方式将相应金额的设计费支付给B公司，B公司开票给客户。 有会计师提出应将B公司的设计费作为商品销售收入，请问，能否将B公司设计费作为设计收入？

回答人：chenyiwei
B自身报表仍作为提供劳务收入处理。合并报表层面整体确认为一项销售商品收入。

提问人：cfj137 时间：2018-06-25 22:50:53
A公司销售定制家具，并提供定制家具的设计服务，客户不会单独向A公司购买设计服务，即便客户认可设计服务，如果客户不购买A公司的定制家具，客户也不会向A公司付款，在识别履约义务时，不能销售定制家具和设计服务分别作为单项履约业务吧？

回答人：chenyiwei
是这样。

提问人：cfj137 时间：2018-06-26 06:36:46
合并层面作为商品销售收入披露的主要原因是什么？

回答人：chenyiwei
1 、整体为单项履约义务； 2 、该履约义务在一个时点（交付成品时）履行。

提问人：cfj137 时间：2018-06-27 09:08:43
是不是还可以这样理解 A公司和B公司分别与客户签订的合同的商业目的应该作为一揽子交易，所以应合并为一个合同

回答人：chenyiwei
可以这样理解。运用合同合并的原则。